臺灣高等法院刑事裁定                100年度毒抗字第232號
抗  告  人
即  被  告  謝蕙霜
上列抗告人因毒品危害防制條例案件，不服臺灣臺北地方法院，
中華民國100年7月6日裁定（100年毒聲字第436 號），提起抗告
，本院裁定如下：
    主  文
抗告駁回。
    理  由
一、原裁定意旨略以：
(一)檢察官聲請意旨略以：被告謝蕙霜基於施用第二級毒品甲基
    安非他命之犯意，於民國100年5月23日採尿起回溯96小時某
    時許，在某不詳處所，施用第二級毒品甲基安非他命一次，
    為警於同日凌晨01時40分許，在新北市○○區○○路1段361
    號之1欣園汽車旅館510室內查獲，始悉上情。爰依毒品危害
    防制條例第20條第1項及觀察勒戒處分執行條例第3 條第1項
    規定，聲請裁定將被告送勒戒處所觀察、勒戒等語。
三、經查，被告雖辯稱伊沒有施用第二級毒品云云。惟查，被告
    於100年5月23日為警所採集之尿液（尿液檢體編號：G00000
    00號），經送台灣檢驗科技股份有限公司以酵素免疫分析法
    初步檢驗，再以氣相層析質譜儀法確認檢驗之結果，確呈安
    非他命及甲基安非他命陽性反應，有該公司100年06月7日出
    具之濫用藥物檢驗報告在卷可稽（偵卷第49頁）。又送驗之
    尿液檢體，係被告親自排放、裝瓶、封緘等情，亦經被告於
    警詢中供述在卷（見偵卷第12頁）。依據Clarkes Isolatio
    n and Identification of Drugs第3版記述，口服甲基安非
    他命後快速吸收，約有施用劑量之70% 在24小時內經尿液排
    出，一般於尿液中可檢出之最大時限，甲基安非他命1-5 天
    ，安非他命1-4 天，有行政院衛生署管制藥品管理局97年12
    月31日管檢字第0970013096號函可考；再者，台灣檢驗科技
    股份有限公司濫用藥物檢驗報告載明係以氣相層析質譜儀作
    為確認檢驗之方式，而該方法之原理係檢品經氣化後，通過
    層析管分離純化，再將純化後之成分循序送入質譜儀做個別
    鑑定。因質譜儀所測定之圖譜，在化學上被公認具有指紋特
    性，故可據以完全判定該檢品係為何種化合物。職是，行政
    院衛生署管制藥品管理局即認為「以氣相層析質譜儀分析法
    進行確認者，均不致產生偽陽性反應」，此經該局92年06月
    20日管檢字第0920004713號函示明確。據上，已足認定被告
    確有前揭施用第二級毒品甲基安非他命之事實，至為明確，
    被告前開所辯，顯與事實不符，委無足採。又被告前未曾因
    違反毒品危害防制條例案件，經令入勒戒處所觀察、勒戒或
    強制戒治，亦有臺灣高等法院被告前案紀錄表可稽。綜上，
    本件聲請並無不合，自應准許。核無不合。
二、按犯毒品危害防制條例第10條之罪者，檢察官應聲請法院裁
    定，或少年法院（地方法院少年法庭）應先裁定，令被告或
    少年入勒戒處所觀察、勒戒，其期間不得逾2 月，毒品危害
    防制條例第20條第1 項定有明文。甲基安非他命係毒品危害
    防制條例第2條第2項第2款所列之第二級毒品。
三、茲查，被告於100年5月23日為警所採集尿液，經送台灣檢驗
    科技股份有限公司以酵素免疫分析法初步檢驗，再以氣相層
    析質譜儀法確認檢驗之結果，確呈安非他命及甲基安非他命
    陽性反應，有該公司100年06月7日出具之濫用藥物檢驗報告
    在卷可稽（偵卷第49頁）。又依上開檢驗報告，被告尿液在
    鴉片類、MDMA類等項，均呈陰性反應，且該甲基安非他命檢
    驗數據高達20605，遠高於最低數據3500 ，足見該檢驗報告
    ，尚非無憑。又被告確在查獲現場，有檢查紀錄可稽，現場
    被查獲米黃色結晶，經檢驗結果，含甲基安非他命反應，亦
    有檢驗報告可憑（同上卷52頁），益徵被告所辯伊未施用安
    非他命云云，尚難採信。此外，抗告狀所稱抗告理由，容後
    補陳，惟迄今猶未補正，已難認抗告有何理由，可推翻原裁
    定之基礎，又被告迄未經觀察勒戒，此有被告前科表可憑，
    是依上開毒品、尿液檢驗報告，原審裁准本件觀察勒戒，核
    無不合，本件抗告難認可採，核為無理由，應予駁回。
四、據上論結，應依刑事訴訟法第412條，裁定如主文。
中    華    民    國   100    年    7     月    25    日
                  刑事第九庭審判長法  官  陳貽男
                                  法  官  許必奇
                                  法  官  蔡聰明
以上正本證明與原本無異。
不得再抗告。
                                  書記官  張郁琳
中    華    民    國   100    年    7     月    25    日